

PERFIL

Titulada de la carrera de Ing. Civil de la Universidad Mayor de San Simon, en la menciòn estructuras. Tengo 25 años. Hice mi tesis de "Analisis Y Diseño Estructural De Un Edificio Comercial Sismo Resistente Los Ceibos, De 15 Niveles, Del Distrito 10, Departamento De Cochabamba"

CONTACTO

TELÉFONO: +591 76416616

SITIO WEB:

https://www.linkedin.com/in/alexandra-fuentes-avenda%C3%B1o-463330234/

CORREO ELECTRÓNICO: alexahermi97@gmail.com

IDIOMAS

Español – (lengua materna) Ingles – (Intermedio) Frances – (Intermedio)

HERMINIA ALEXANDRA FUENTES AVENDAÑO

INGENIERA CIVIL

EDUCACIÓN

POST GRADO – UNIVERSIDAD ISABEL I (ESPAÑA) MASTER EN PROGRAMACION BIM

2022- 2023 (CURSANDO ACTUALMENTE)

POST GRADO- UNIVERSIDAD LA CATOLICA BOLIVIANA SAN PABLO

DIPLOMADO EN GESTION BIM

2022 - 2023 (CURSANDO ACTUALMENTE))

PRE GRADO – UNIVERSIDAD MAYOR DE SAN SIMON INGENIERIA CIVIL

2015 - 2021

EXPERIENCIA LABORAL

EMPRESA: ECCSA - AUXILIAR TECNICO

JULIO 2021 - DICIEMBRE 2021

PROYECTO: Construcción de Aducción Proyecto Traslado de Agua Potable Jove Rancho Colcapirhua Zona Sud -

Cochabamba – Tramo 2

CARGO: Responsable del presupuesto, del costo de los avances, de las facturas, de registrar el avance de obra.

EMPRESA: COSICA - AYUDANTE DE RESIDENTE DE OBRA

MARZO 2021 - JUNIO 2021

PROYECTO: Construcción de Aducción

Proyecto Traslado de Agua Potable Jove Rancho Colcapirhua

Zona Sud -Cochabamba – Tramo 2

CARGO: Responsable de las necesidades de la mano de obra y de las maquinarias. Tenia que trabajar con un cronograma con ayuda del capataz y mostrar los avances semanales.

EMPRESA: UNIVERSIDAD MAYOR DE SAN SIMON- AUXILIAR DE DOCENCIA

FEBRERO 2018- JUNIO 2019

CARGO: Auxiliar de docencia de la materia de Hidrologia. Responsable de dictar clases a los estudiantes de quinto semestre, practicar los ejercicios que el Ingeniero avanzaba, les ayude durante tres semestres.

PROGRAMAS UTILIZADOS:



CERTIFICADOS

SEPTIEMBRE 2022 - AUTOCAD 2D-3D (AVANZADO)

EMPRESA: UNIVERSIDAD MAYOR DE SAN SIMON

SEPTIEMBRE 2022 - REVIT (AVANZADO)

EMPRESA: UNIVERSIDAD MAYOR DE SAN SIMON

SEPTIEMBRE 2022 - MICROSOFT PROJECT

EMPRESA: UNIVERSIDAD MAYOR DE SAN SIMON

OCTUBRE 2020 - TALLER DE LIDERAZGO EN TECNOLOGIA

EMPRESA: AGETIC

SEPTIEMBRE 2020 - MICROSOFT EXCELL NIVEL AVANZADO

EMPRESA: UNIVERSIDAD MAYOR DE SAN SIMON

MARZO 2020 - CONFIGURACION Y DISEÑO ESTRUCTURAL SISMICO DE EDIFICIOS ALTOS

EMPRESA: UNIVERSIDAD TECNICA DE ORURO- MAUDEZ INGENIERIA

FEBRERO 2020 - CIVIL 3D- CARRETERAS

EMPRESA: HADS TO WORK

FEBRERO 2020 - PREVENCION Y MITIGACION DEL CYBERFRAUDE

EMPRESA: YANAPTI

MARZO 2019 - DISEÑO GEOMETRICO DE CAMINO DE MONTAÑAS

INSTITUCION: CARRERA DE ING.CIVIL

FEBRERO 2016 - "TECNOLOGIAS EDUCATIVAS Y EMPRESARIALES BASADAS

EN CLOUD COMPUTING "

EMPRESA: INNOVA TRAINING AND ENTERPRISE GOOGLE